台灣板橋地方法院刑事判決　　　 　　　　　　　　 九十一年度訴字第一０二五號
　　公　訴　人　台灣板橋地方法院檢察署檢察官
　　被　　　告　陳建
右列被告因違反毒品危害防制條例案件，經檢察官聲請簡易判決處刑（聲請案號：九
十一年度毒偵緝字第七七、七八號及九十一年度毒偵字第八０九號），嗣經本院三重
簡易庭認不得以簡易判決處刑（受理案號：九十一年度重簡字第五五九號），而移
本院刑事庭，本院判決如左：
    主  文
甲○○連續施用第一級毒品，累犯，處有期徒刑拾月，扣案之海洛因共淨重貳拾壹點
壹陸公克沒收銷燬之；又連續施用第二級毒品，累犯，處有期徒刑陸月，扣案之安非
他命（各為毛重伍點玖公克、淨重伍點捌公克）沒收銷燬之，吸食器壹組及分裝袋陸
拾個均沒收；應執行有期徒刑壹年貳月，扣案之海洛因共淨重貳拾壹點壹陸公克、安
非他命（各為毛重伍點玖公克、淨重伍點捌公克）均沒收銷燬之，吸食器壹組及分裝
袋陸拾個均沒收之。
    事  實
一、甲○○前於民國（下同）八十三年間因違反麻醉藥品管理條例等案件，經本院判
    處應執行有期徒刑四年，上訴台灣高等法院撤銷第一審判決，改判處應執行有期
    徒刑三年六月確定，縮刑期滿日期為八十八年五月二十九日。惟仍不知悔改，復
    因施用毒品案件，經本院以八十九年度毒聲字第五九二一號裁定觀察、勒戒後，
    認無繼續施用毒品之傾向，業經台灣板橋地方法院檢察署檢察官於八十九年十一
    月三十日，以八十九年度毒偵字第五七二九號不起訴處分確定。詎其仍未戒除惡
    習，於五年內又基於概括之犯意，自九十年六月四日起至九十一年二月四日止，
    先後在台北縣新莊市○○街六十六號五樓其住處內及台北縣蘆洲市○○路八十二
    巷九號六樓等處，將第一級毒品海洛因羼入香煙之菸絲中，以點燃香煙吸入體內
    之方式非法施用第一級毒品海洛因多次；又另行基於概括之犯意，於上開之時間
    及地點，將第二級毒品安非他命置於玻璃球內，將之燒烤成煙並以吸食該含有安
    非他命成份之氣體之方式，施用第二級毒品安非他命多次。嗣於九十年六月四日
    晚十一時許，在台北縣新莊市○○街六六號五樓住所內為警查獲，並扣得海洛因
    （經檢驗剩餘淨重二‧０八公克檢還）及安非他命六小包（總毛重五‧九公克）
    ；又於九十年八月十四日晚六時四十分許，經警在台北縣板橋市○○路二十三號
    前查獲，並扣得海洛因（經檢驗剩餘淨重一八‧０五公克檢還）；復於九十一年
    二月四日下午五時許，在台北縣蘆洲市○○路八十二巷九號六樓為警查獲，並扣
    得海洛因（經檢驗剩餘淨重一‧０三公克檢還，起訴書誤為二‧二公克）、安非
    他命四小包（總淨重五‧八公克）及甲○○所有供施用或盛裝安非他命所用之吸
    食器一組與分裝袋六十個。嗣經本院以九十年度毒聲字第三四四九號裁定送觀察
    、勒戒後，認甲○○有繼續施用毒品之傾向。
二、案經台北縣政府警察局新莊分局、內政部警政署基隆港務警察所及台北縣政府警
    察局海山分局分別報請台灣板橋地方法院檢察署檢察官偵查終結，並聲請簡易判
    決處刑，嗣經本院三重簡易庭認不得以簡易判決處刑，而移送本院刑事庭改依通
    常程序審判。
    理  由
一、右揭事實，業據被告甲○○於本院審理時坦白承認，並有如事實欄所載之物扣案
    可資佐證。又被告先後三次為警查獲時所採集之尿液檢體送驗結果，確分呈海洛
    因代謝物嗎啡陽性反應與安非他命陽性之反應，此分別有法務部調查局九十年七
    月二十五日（90）陸（一）字第九００四六二六四號檢驗通知書、內政部警政署
    基隆港務務警察所九十年九月十九日（九十）基港警刑字第七九一０號函暨所附
    基隆市衛生局基衛檢字第一００四八號檢驗成績書與台北縣政府警察局海山分局
    九十一年三月四日北警海刑字第０九一０００三五七三號函所附台灣檢驗科技股
    份有限公司濫用藥物尿液檢驗報告各乙紙在卷可稽。再被告先後三次為警查獲時
    所扣得之白粉及白色結晶物，經檢驗確均含有海洛因成分，此分有法務部調查局
    鑑定通知書三紙附卷可佐。又被告前因施用毒品案件，經本院以八十九年度毒聲
    字第五九二一號裁定送觀察勒戒後，認無施用毒品之傾向，由台灣板橋地方法院
    檢察署檢察官於八十九年十一月三十日以八十九年度毒偵字第五七九二號不起訴
    處分確定，此有上開不起訴處分書在卷足憑。其於五年內再犯，經本院裁定送觀
    察勒戒，認有繼續施用毒品之傾向，亦有本院裁定與台灣台北看守所附設勒戒處
    所九十一年二月二十二日有無繼續施用毒品傾向證明書附卷可參。罪證明確，被
    告犯行洵堪認定。
二、查海洛因與安非他命依其成癮性、濫用性及對社會危害性之程度，已分別為毒品
    危害防制條例第二條第二項第一款、第二款列為第一級毒品與第二級毒品。核被
    告所為，係犯毒品危害防制條例第十條第一項施用第一級毒品與同條例第二項施
    用第二級毒品之二罪。又被告非法持有第一級毒品與第二級毒品之低度行為，已
    分別為其施用第一級毒品與第二級毒品之高度行為所吸收，均不另論罪。再被告
    先後多次用第一級毒品與第二級毒品之犯行，均時間緊接，且犯罪構成要件相同
    ，顯各係基於概括犯意為之，皆為連續犯，均應論以一罪並各加重其刑。又被告
    所犯上開二罪間，犯意各別、罪名互異，應分論併罰。末查；被告前於八十三年
    間因違反麻醉藥品管理條例等案件，經本院判處應執行有期徒刑四年，上訴台灣
    高等法院撤銷第一審判決，改判處應執行有期徒刑三年六月確定，縮刑期滿日期
    為八十八年五月二十九日，此有台灣高等法院院檢察署刑案紀錄簡覆表在卷可徵
    。其於有期徒刑執行完畢五年內再犯有期徒刑以上刑之二罪，均為累犯，並各遞
    加重其刑。爰審酌被告之品行、智識程度及海洛因與安非他命均係戕害身心，害
    人害己，被告前因施用毒品經觀察勒戒後，仍未戒絕惡習，竟一再施用毒品以及
    被告犯罪後坦承犯行等一切情狀，各量處如主文所示之刑，並依法定其應執行之
    刑，以示懲儆。至扣案之海洛因共淨重二一‧一六公克與安非他命各毛重五‧九
    公克及淨重五‧八公克，皆係屬違禁物，均應依毒品危害條例第十八條第一項前
    段之規定沒收銷燬之；另扣案之吸食器一組及分裝袋六十個，係臨時以他物拼湊
    而成藉以施用毒品及分裝毒品之用，且屬被告所有，業據被告供明在卷，故雖非
    屬專供施用毒品之器具，亦應依刑法第三十八條第一項第二款之規定諭知沒收。
    至扣案之海洛因經送法務部調查局檢驗用罄部分，因已用罄滅失，自無庸再為沒
    收銷燬之諭知，附此說明。
據上論斷，應依刑事訴訟法第四百五十二條、第二百九十九條第一項前段，毒品危害
防制條例第十條第一項、第二項、第十八條第一項前段，刑法第十一條前段、第五十
六條、第四十七條、第三十八條第一項第二款、第五十一條第五款、第九款，判決如
主文。
本案經檢察官黃正綱到庭執行職務
中    華    民    國    九   十   一    年    六    月   二  十  五     日
                                台灣板橋地方法院刑事第二庭
                                    法  官  潘  長  生
右正本證明與原本無異。
如不服本判決，應於判決送達後十日內向本院提出上訴狀 (應附繕本) ，上訴於
臺灣高等法院。
            書記官  王  增  華
中      華      民      國      九 十 一      年    六    月  二十七    日
附錄本案論罪科刑法條
毒品危害防制條例第十條：
施用第一級毒品者，處六月以上五年以下有期徒刑。
施用第二級毒品者，處三年以下有期徒刑。
